【裁判字號】    98,易,2434
【裁判日期】    980811
【裁判案由】    詐欺等
【裁判全文】
臺灣臺中地方法院刑事判決              98年度易字第2434號
公  訴  人  臺灣臺中地方法院檢察署檢察官
被      告  丁○○
                      樓
                    （另案於臺灣臺中監獄執行中）
上列被告因詐欺等案件，經檢察官提起公訴（98年度偵字第8271
號、第10264號、第10265號、第10266號、第15125號），因被告
於準備程序中為有罪之陳述，本院合議庭裁定由受命法官獨任進
行簡式審判程序，茲判決如下：
    主    文
丁○○犯如附表所示之罪，均累犯，各處如附表所示之刑。應執
行有期徒刑壹年，如易科罰金，以新臺幣壹仟元折算壹日。
    犯罪事實
一、丁○○前於民國93年間因施用毒品、竊盜案件，經本院分別
    判處有期徒刑1年、6月，復經定應執行有期徒刑1年4月確定
    ，於94年11月11日縮刑期滿執行完畢。又於95年間因施用毒
    品案件，經本院判處有期徒刑1年2月、3 月，定應執行有期
    徒刑1年3月確定，再與其另犯竊盜罪所處有期徒刑1 年、10
    月而定應執行有期徒刑1年8月，合併定應執行刑為有期徒刑
    2年10月，嗣經減刑而於97年2月15日執行完畢。詎不知悔改
    ：
  (一)於98年1 月間農曆過年前某日，基於意圖為自己不法所有之
    犯意，在臺中縣大里市○○街164 號地下室，徒手接續竊取
    戊○○所有之電纜線1 綑及大里芳鄰管理委員會所有、由甲○○管理之割草機1臺得手後，旋即於98年1月28日15、16時
    許，將割草機出賣予黃炎恩。
  (二)於98年3月8日，基於意圖為自己不法所有之犯意，在臺中縣
    霧峰鄉○○路23-3號，徒手竊取乙○○擺放在上址工地內之
    三菱牌發電機1 臺得手。嗣於98年3月8日16時30分許，在臺
    中縣霧峰鄉○○路50號前，因形跡可疑，為警盤查，並在成
    功路45號前查獲上開三菱牌發電機。
  (三)於98年3月12日上午8時46分許，基於意圖為自己不法所有之
    犯意，在臺中縣大里市○○街111 號旁小花園，徒手竊取己○○所有之純水機馬達1臺及白鐵桶3個得手。
  (四)於98年3 月30日14時許，基於意圖為自己不法所有之犯意，
    騎乘機車至庚○○位於臺中縣霧峰鄉○○路262 號之工廠，
    徒手推開上鎖之鐵門，踰越進入工廠欲竊取財物。但因觸動
    警報，遂匆促逃離現場而未遂。庚○○因警報聲響而出外查
    看，見丁○○騎乘機車匆促逃離，隨即報警處理。嗣於同日
    14時23分許，為警在上址附近小路當場查獲。
  (五)丁○○可預見若提供自己帳戶供他人使用，可能係供作他人
    為詐欺犯罪之人頭帳戶，仍基於幫助他人詐欺之不確定故意
    ，於97年12月6日前某日，以新臺幣（下同）3,000元之代價
    ，在臺中縣大里市○○路166巷12號2樓住處，將其所有渣打
    國際商業銀行（下稱渣打商業銀行）大里分行帳號00000000
    000 號帳戶之存摺、提款卡及密碼，交予姓名年籍不詳之詐
    欺集團成員使用。並以此方式幫助該人與所屬詐欺集團成員
    共同基於意圖為自己不法所有之犯意聯絡，於97年12月6 日
    ，以電話向丙○○詐稱：其網路購物因作帳失誤，須依指示
    操作提款機等語，使丙○○陷於錯誤，於同日18時47分許，
    在新竹縣湖口鄉○○路○ 段84號之渣打商業銀行，利用提款
    機，轉帳6萬7,000元至上開帳戶內，旋即遭人提領。嗣丙○○察覺被騙，報警處理，而查悉上情。
二、案經臺中縣警察局霧峰分局報告及臺北市政府警察局信義分
    局報告臺灣臺北地方法院檢察署檢察官呈請臺灣高等法院檢
    察署令轉臺灣臺中地方法院檢察署檢察官偵查起訴。
    理    由
一、程序部分：簡式審判程序不適用傳聞法則
  (一)按簡式審判程序之證據調查，不受刑事訴訟法第159條第1項
    規定之限制，刑事訴訟法第273條之2定有明文。此乃因簡式
    審判程序，貴在審判程序之簡省便捷，故調查證據之程序宜
    由審判長便宜行事，以適當之方法行之即可；又因被告對於
    犯罪事實並不爭執，可認定被告亦無行使反對詰問權之意，
    因此有關傳聞證據之證據能力限制規定無庸予以適用。
  (二)本件證人甲○○、乙○○、丙○○、戊○○、黃炎恩、己○○、庚○○等人於警詢或偵查中所為之陳述，雖為審判外之
    言詞陳述，其性質為傳聞證據；惟本件訴訟係適用簡式審判
    程序，有審判筆錄在卷可稽，是其等於警詢中所為之證言，
    自均得作為認定事實之證據。
二、前揭犯罪事實，業據被告丁○○坦承不諱，核與證人甲○○
    、乙○○、丙○○、戊○○、黃炎恩、己○○、庚○○等人
    於警詢中證述之情節相符，並有本院98聲搜869 號搜索票、
    台中縣警察局霧峰分局搜索筆錄（受執行人：丁○○）、扣
    押筆錄（受執行人：黃炎恩）、扣押物品目錄表、刑案現場
    測繪圖、渣打國際商業銀行股份有限公司大里分行98.02.12
    渣打商銀大里字第09800016號函：檢送客戶丁○○（帳號00
    000000000 ）開戶基本資料與交易明細表、渣打銀行自動櫃
    員機交易明細表、購物單1 紙、職務報告書、贓物認領保管
    單、查獲現場暨扣案物品（三菱牌發電機）相片5 張、現場
    照片4張、監視錄影畫面翻拍相片10張、現場照片7張、現場
    蒐證相片3 張等附卷可參，被告自白犯罪與事實相符，本件
    事證明確，被告犯行堪予認定。
三、論罪科刑：
  (一)核被告就犯罪事實一之(一)～(三)所為均係犯刑法第320條第1項
    之普通竊盜罪；就犯罪事實一之(四)所為，係犯刑法第321 條
    第2 項、第1項第2款之加重竊盜未遂罪；就犯罪事實一之(五)
    所為，係犯刑法第30條第1 項、第339條第1項之幫助詐欺取
    財罪。
  (二)被告就犯罪事實一之(一)部分，以密接之行為，接續竊取被害
    人戊○○、甲○○之財物，係想像競合犯，應從一重處斷。
  (三)被告所為上開五次犯行，犯意各別，行為互殊，應分論併罰
    。
  (四)被告有事實欄所載之前科，有臺灣高等法院被告前案紀錄表
    在卷可參，其前受有期徒刑之執行完畢後，5 年以內故意再
    犯本件有期徒刑以上之各罪，均為累犯，均應依刑法第47條
    第1項之規定，加重其刑。
  (五)被告就犯罪事實一之(四)之犯行，已著手竊盜行為之實施，惟
    未發生竊取財物之結果，為未遂犯，爰依刑法第25條第2 項
    之規定，減輕其刑，並依法先加重後減輕之。
  (六)被告就犯罪事實一之(五)之行為，並未參與詐欺犯罪之構成要
    件行為，僅係幫助他人實行詐欺取財，為幫助犯，應依刑法
    第30條第2 項之規定，按正犯之刑予以減輕，並依法先加重
    後減輕之。
  (七)爰審酌被告為累犯，且素行不良，身強體健卻不思努力，反
    而履次竊取被害人之財物，惡性非輕；另被告率然提供帳戶
    予他人使用，造成遭受詐騙之人追查贓款及實際犯罪行為人
    發生阻礙，對於社會治安具有相當之危害性，及其犯罪動機
    、目的、手段、幫助詐騙之金額非高、竊取財物之價值非鉅
    ，以及犯後坦承犯行，態度良好等一切情狀，分別量處如附
    表所示之刑，併均諭知易科罰金之折算標準，同時定應執行
    刑，併依據司法院大法官會議釋字第662 號解釋意旨，諭知
    易科罰金之折算標準。
據上論斷，應依刑事訴訟法第273 條之1第1項、第299條第1項前
段，刑法第320條、第321條第1項第2款、第2項、第30條第1項、
第2項、第339條第1項、第47條第1項、第25條第2項、第41 條第
1項前段、第51條第5款，刑法施行法第1條之1第1項、第2項前段
，判決如主文。
中    華    民    國    98    年    8     月    11    日
                  刑事第九庭  法  官  高英賓
以上正本證明與原本無異。
如不服本判決應於收受判決後10日內向本院提出上訴書狀，並應
敘述具體理由；其未敘述上訴理由者，應於上訴期間屆滿後20日
內向本院補提理由書（均須按他造當事人之人數附繕本）「切勿
逕送上級法院」。
                              書記官  司立文
中    華    民    國    98    年    8     月    11    日
附表：
┌──┬────────┬─────────────┬────────────┐
│編號│犯  罪   行   為│罪                      名│宣         告         刑│
│    │                │                          │                        │
├──┼────────┼─────────────┼────────────┤
│ 一 │如犯罪事實一之(一)│竊盜                      │有期徒刑月，如易科罰金│
│    │                │                          │，以新臺幣壹仟元折算壹日│
├──┼────────┼─────────────┼────────────┤
│ 二 │如犯罪事實一之(二)│竊盜                      │有期徒刑月，如易科罰金│
│    │                │                          │，以新臺幣壹仟元折算壹日│
├──┼────────┼─────────────┼────────────┤
│ 三 │如犯罪事實一之(三)│竊盜                      │有期徒刑月，如易科罰金│
│    │                │                          │，以新臺幣壹仟元折算壹日│
├──┼────────┼─────────────┼────────────┤
│ 四 │如犯罪事實一之(四)│犯刑法第321條第1項第2款之 │有期徒刑肆月，如易科罰金│
│    │                │加重竊盜罪，未遂          │，以新臺幣壹仟元折算壹日│
├──┼────────┼─────────────┼────────────┤
│ 五 │如犯罪事實一之(五)│幫助意圖為自己不法之所有，│有期徒刑月，如易科罰金│
│    │                │以詐術使人將本人之物交付  │，以新臺幣壹仟元折算壹日│
└──┴────────┴─────────────┴────────────┘
附錄論罪科刑法條：
中華民國刑法第320條
意圖為自己或第三人不法之所有，而竊取他人之動產者，為竊盜
罪，處5 年以下有期徒刑、拘役或5 百元以下罰金。
意圖為自己或第三人不法之利益，而竊佔他人之不動產者，依前
項之規定處斷。
前二項之未遂犯罰之。
中華民國刑法第321條
犯竊盜罪而有左列情形之一者，處6月以上、5年以下有期徒刑：
一、於夜間侵入住宅或有人居住之建築物、船艦或隱匿其內而犯
    之者。
二、毀越門扇、牆垣或其他安全設備而犯之者。
三、攜帶兇器而犯之者。
四、結夥三人以上而犯之者。
五、乘火災、水災或其他災害之際而犯之者。
六、在車站或埠頭而犯之者。
前項之未遂犯罰之。
中華民國刑法第339 條
意圖為自己或第三人不法之所有，以詐術使人將本人或第三人之
物交付者，處5年以下有期徒刑、拘役或科或併科1千元以下罰金
。
以前項方法得財產上不法之利益或使第三人得之者，亦同。
前二項之未遂犯罰之。
中華民國刑法第30條
幫助他人實行犯罪行為者，為幫助犯。雖他人不知幫助之情者，
亦同。
幫助犯之處罰，得按正犯之刑減輕之。


司法院資訊處製作；財團法人民間司法改革基金會備份。
